臺灣高等法院臺南分院民事判決
109年度重上字第53號
上  訴  人  王文榮  

            王文瑞  
共      同
訴訟代理人  施承典律師
            黃溫信律師
被 上訴 人  洪明騰  
訴訟代理人  徐建光律師
上列當事人間請求塗銷抵押權設定登記事件，上訴人對於中華民
國109年4月24日臺灣臺南地方法院第一審判決（108年度重訴字
第235號）提起上訴，本院於110年5月5日言詞辯論終結，判決如
下：
    主  文
上訴駁回。
第二審訴訟費用由上訴人負擔。
    事實及理由
一、本件上訴人王文榮、王文瑞主張：伊等2人與訴外人王文義
    係兄弟關係，3人共有分割前坐落臺南市○○區○○段0000○0000
    ○0000地號土地（下稱分割前0000、0000、0000地號土地）
    ，應有部分各3分之1，訴外人王文義將其應有部分3分之1登
    記予其配偶莊淑芳名下。嗣經原審法院以106年度重訴字第2
    32號判決（下稱系爭分割判決）准予分割確定，由伊等2人
    取得同段0000、0000地號土地（下稱分割後0000、0000地號
    土地），應有部分各2分之1；莊淑芳取得同段段1206-1地號
    土地（下稱分割後1206-1地號土地）。系爭分割判決確定後
    ，莊淑芳趁伊等2人未及辦理共有物分割登記前，明知其與
    被上訴人間並無任何債權債務關係，竟未依系爭分割判決內
    容先行辦理共有物分割登記，即捏造其與被上訴人間有債權
    債務關係，就分割前0000、0000、0000地號土地，應有部分
    3分之1，於民國（下同）108年2月21日設定如附表一所示擔
    保債權總金額新臺幣（下同）13,880,000元之最高限額抵押
    權（下稱系爭最高限額抵押權）予被上訴人，因莊淑芳於系
    爭分割判決確定後，就伊等2人分割後取得尚未登記之分割
    後0000、0000地號土地已無應有部分，則系爭最高限額抵押
    權設定契約之物權行為，顯然欠缺法律行為之標的要素，法
    律行為之成立要件有欠缺，自不發生設定抵押權之效力，依
    民法第246條第1項前段規定，其設定登記即屬無效。爰依民
    法第87條第1項前段、第767條第1項中段、第821條前段規定
    ，請求判決：被上訴人應將坐落上開段0000、0000地號土地
    ，權利範圍3分之1，於108年2月20日以臺南市永康地政事務
    所普字第16540號收件所為13,880,000元之最高限額抵押權
    設定登記，予以塗銷等語。原審為上訴人敗訴之判決，上訴
    人聲明不服，提起上訴。並聲明：㈠原判決廢棄。㈡被上訴人
    應將坐落臺南市○○區○○段0000○0000地號土地於108年2月21
    日所登記最高限額債權13,880,000元抵押權（臺南市永康地
    政事務所普字第16540 號），予以塗銷。
二、被上訴人則以：王文義、莊淑芳夫妻以需錢孔急及助還前胎
    抵押權為由，於108年2月20日向伊借款11,500,000元，因王
    文義無法給付利息，遂以本金11,500,000元計算10個月之利
    息計1,380,000元，加計之前未清償之債務1,000,000元，共
    計尚欠13,880,000元。伊為免遭欺騙，乃要求渠等先辦理系
    爭最高限額抵押權設定登記後，才於108年2月23日自伊設於
    臺灣銀行○○分行000000000000號帳戶提領800,000元予王文
    義、莊淑芳；提領6,500,000元、1,200,000元，依指示於同
    日以訴外人邱明財名義匯款6,100,000元至其設於元大商業
    銀行○○分行00000000000000號帳戶內，及以邱明財名義匯款
    1,600,000元至其配偶陳秀鳳設於第一銀行○○分行000000000
    00號帳戶內，而塗銷如附表二、三所示之抵押權；提領2,50
    0,000元開立票據號碼FA0000000號之本行支票予訴外人姜美
    珠以塗銷如附表四所示之抵押權；提領500,000元開立票據
    號碼FA0000000號之本行支票予訴外人蔡正山以塗銷如附表
    五所示之抵押權，使伊成為第一順位抵押權人，王文義、莊
    淑芳並交付莊淑芳簽發、王文義背書轉讓之發票日108年2月
    23日、票據號碼CH763469號、面額13,880,000元、到期日10
    8年8月23日之本票以為憑證。伊係信賴地政機關之登記，而
    為系爭最高限額抵押權之設定，係屬善意第三人，依民法第
    759條之1第2項規定應受保護等語，資為抗辯。並答辯聲明
    ：上訴駁回。
三、兩造不爭執事項：
  ㈠坐落分割前0000、0000、0000地號土地，原為上訴人與莊淑
　　芳共有，應有部分各3分之1，依系爭分割判決上訴人等取得
    分割後0000、0000地號土地，應有部分各2分之1，莊淑芳取
    得分割後0000-0地號土地（判決時信託於其女，王若芸名下
    ），權利範圍全部；108年2月11日判決確定。
  ㈡莊淑芳於108年2月20日以共有人尚未持系爭分割判決辦理共
    有物分割登記前，以分割前0000、0000、0000地號土地，應
    有部分3分之1設定系爭最高限額抵押權予被上訴人。
  ㈢上訴人108年7月間於辦理分割登記後，系爭最高限額抵押權
    載於上訴人等分割後0000、0000地號土地。
四、兩造爭執事項：
　㈠莊淑芳於108年2月20日以系爭分割前0000、0000、0000地號
    土地，應有部分3分之1設定最高限額抵押權予被上訴人，其
    物權行為是否因標的不存在而不成立及不生效力？
  ㈡被上訴人依民法第759條之1第2項，主張善意信賴不動產登
    記，而取得系爭最高限額抵押權，是否有理由？ 
五、本院之判斷：
　㈠因信賴不動產登記之善意第三人，已依法律行為為物權變動
    之登記者，其變動之效力，不因原登記物權之不實而受影響
    ，民法第759條之1第2項定有明文。依該條文之立法理由：
    不動產物權之登記所表彰之物權如與實際狀態不一致，例如
    無所有權登記為有所有權，或土地有地上權負擔而未登記該
    地上權等不實情形。為確保善意第三人之權益，以維護交易
    安全，爰增訂第2項。又按依土地法所為之登記，有絕對效
    力，該法第43條定有明文。上開規定旨在保護第三人起見，
    將登記事項賦予絕對真實之公信力，真正權利人只許在第三
    人取得權利前，以登記原因有無效或得撤銷為塗銷登記之請
    求，若已有第三人因信賴現存之登記而為取得權利之新登記
    以後，真正權利人即不得對之更為塗銷登記之請求（最高法
    院99年度台上字第2146號民事判決意旨參照）。又按不動產
    登記係由國家機關作成，其真實之外觀強度極高，本應確保
    其登記之公示性，將登記事項賦予絕對真實之公信力（98年
    1月23日修正公布同年7月23日施行之民法第759條之1第1項
    ，已增訂「不動產物權經登記者，推定登記權利人適法有此
    權利」之保障明文）。如第三人因信賴登記而取得土地權利
    時，通常可認信賴者不知其為不實，此項善意取得即應受推
    定，此乃土地法第43條規定「依本法所為之登記有絕對效力
    」之所由設，是以主張非善意者，自應就此事實負其舉證責
    任（最高法院99年度台上字第592號判決意旨參照。）是以
    ，上開規定及說明，係為保護因信賴登記取得土地權利之第
    三人，而將登記事項賦與絕對真實之公信力，此項保護不因
    上訴人於系爭分割共有物判決確定後，依民法第824條之1第
    1項規定取得土地所有權，而有所不同，且系爭分割共有物
    判決，倘當事人尚未至地政機關為登記時，地政機關並無系
    爭分割共有物判決之記載，一般人甚難自土地登記簿知悉土
    地已遭分割共有物之事實，基於土地登記之公信力，應推定
    被上訴人系爭最高限額抵押權完成登記者為善意，上訴人如
    主張該被上訴人係惡意為系爭最高限額抵押權登記，自應舉
    證證明之。
  ㈡上訴人主張系爭分割判決確定後，共有人莊淑芳仍以自己分
    割之應有部分設定系爭最高限額抵押權，其效力不及於伊等
    2人分割後所得之未登記之分割後0000、0000地號土地，伊
    等之原應有部分已消滅，則系爭最高限額抵押權設定之物權
    行為欠缺標的要素而不生效力，設定登記妨害伊等所取得系
    爭分割後土地之所有權，自應予以塗銷抵押權設定登記云云
    ，然為被上訴人所否認，並抗辯：伊因信賴現存之登記而為
    取得系爭最高限額抵押權之新登記後，上訴人自不得以登記
    原因有無效或得撤銷更為塗銷登記之請求等語。經查：
  ⒈按抵押權為擔保物權，以擔保之債權存在為前提，倘擔保債
    權並未發生，抵押權即失所附麗，縱有抵押權登記，亦屬無
    效，抵押人得請求塗銷。而一般抵押權成立上之從屬性，僅
    關乎該抵押權之效力，且當事人為借款債務設定一般抵押時
    ，先為設定登記，再交付金錢之情形，所在多有，自不得因
    已為設定登記，即反推已交付金錢或指已交付金錢為常態事
    實。故抵押人主張借款債權未發生，而抵押權人予以否認者
    ，依首開說明，仍應由抵押權人負舉證責任（最高法院103
    年度台上字第393號民事判決意旨可參）。
　⒉系爭最高限額抵押債權係存在：
　　本件被上訴人於108年2月23日自臺灣銀行○○分行帳號000000
    000000號帳戶，①提領6,500,000元、1,200,000元，依指示
    於同日以邱明財名義匯款6,100,000元至其設於元大商業銀
    行北府分行帳號00000000000000號帳戶內，及以邱明財名義
    匯款1,600,000元至其配偶陳秀鳳設於第一銀行○○分行帳號0
    0000000000號帳戶內；②提領2,500,000元開立票據號碼FA00
    00000號之本行支票予姜美珠；③提領500,000元開立票據號
    碼FA0000000號之本行支票予蔡正山等情，有被上訴人臺灣
    銀行安南分行帳號000000000000號帳戶存摺明細表、臺灣銀
    行安南分行108年11月22日、109年2月21日安南營字第10850
    008081、10950001001號函及檢附之交易往來明細影本、臺
    灣銀行安南分行108年12月30日安南營字第10850008811號函
    及檢附之交易往來明細影本附卷可稽（見原審卷第175至177
    頁、第187至193頁、第223至229頁、第263頁），足見系爭
    最高限額抵押債權係存在。且由上可知：
　⑴被上訴人確有貸款予王文義如附表二、三抵押權所示之金額
    ，故依附表二、三所示之抵押權人陳秀鳳指示，將附表二抵
    押債權金額6,500,000元、附表三抵押債權金額1,200,000元
    ，交付與陳秀鳳之配偶邱明財，再由邱明財以自己名義匯款
    至自己上開帳戶6,100,000元及陳秀鳳上開帳戶1,600,000元
    等情無訛。上訴人主張依臺灣銀行之匯款資料所示，邱明財
    以自己名義將6,100,000元匯入自己帳戶，另匯款1,600,000
    元與陳秀鳳，與附表二、三所示之抵押權金額不符，難認被
    上訴人確曾借款6,500,000元、1,200,000元與王文義以塗銷
    附表二、三所示之抵押權登記云云，與事實未合，無可採取
    。
　⑵被上訴人上開提領500,000元後，開立票據號碼FA0000000號
    之上開銀行支票予蔡正山等情，除上開銀行明細及函文可佐
    外，並據證人黃秀麗證述明確（見原審卷第297頁），自堪
    信實。則蔡正山取得支票後，得自由處分交與姜美珠提領。
    上訴人主張蔡正山非提領被上訴人開立票面金額500,000元
    支票之人，故被上訴人未借款王文義500,000元以塗銷附表
    五所示之抵押權云云，亦屬無據，尚難採憑。
  ⒊被上訴人與王文義、莊淑芳間就系爭最高限額抵押權設定契
    約及所擔保之借貸契約，均達成合意：
　　被上訴人陳稱其借款王文義、莊淑芳夫妻本金11,500,000元
    ，先預付10個月利息共1,380,000元，加上之前王文義欠其1
    ,000,000元未還，才會於系爭最高限額抵押權設定契約書上
    寫設定金額13,880,000元等情，除上開銀行明細及函文可佐
    外，並核與證人黃秀麗於原審證述：伊在獅子會認識王文義
    ，當時王文義要拿土地設定借款，透過伊介紹被上訴人借款
    與王文義，當時王文義向被上訴人借錢1000多萬元，一個月
    利息1.2分，被上訴人很怕遭王文義欺騙，故請王文義將抵
    押的債權人找出來，王文義說有三個人借錢給他，伊在臺灣
    銀行有看到，分別為邱先生、蔡先生、江小姐，當時伊看到
    被上訴人拿著銀行簿子與印章與臺灣銀行的行員在那邊寫提
    款條、伊有看到2,500,000元支票與500,000元支票，當時伊
    還提醒被上訴人若無法設定抵押權就不要借錢給王文義，但
    被上訴人當場就把錢交給王文義等語（見原審卷第295至297
    頁），有相吻合之處，自堪信實，足徵被上訴人與王文義間
    就系爭最高限額抵押權設定及所擔保借款11,500,000元，均
    有達成合意。雖系爭最高限額抵押權設定契約書無約定利息
    ，與被上訴人抗辯其與王文義口頭利息之約定為一個月1.2
    分利息者有異，然按不動產抵押權之設定，固應以書面為之
    ，但當事人約定設定不動產抵押權之債權契約之借貸契約，
    並非要式行為，得以口頭約定，故難以系爭最高限額抵押權
    設定契約書就利息約定有所疏漏、錯誤，遽認被上訴人與王
    文義間未達成借款、設定系爭最高限額抵押權之合意。
　⒋系爭最高限額抵押權設定之物權行為係有效：　　
    ⑴按以不能之給付為契約標的者，其契約為無效，民法第246
      條第1項前段定有明文。所謂給付不能，有自始不能與嗣
      後不能，主觀不能與客觀不能之分。其為自始客觀不能者
      ，法律行為當然無效；其為自始主觀、嗣後客觀或嗣後主
      觀不能者，則生債務不履行之問題，二者之法律效果不同
      。又自始客觀不能係指依社會通常觀念，債務人應為之給
      付，因自然原因事實上無法提出，或因法律上原因使給付
      標的不具融通性及讓與性，無法成為合法給付內容，致自
      始不能依債務本旨實現之謂。故民法第246條第1項前段規
      定以不能之給付為契約標的者，其契約無效。該項所稱之
      「不能之給付」者，係指自始客觀不能而言，亦即依社會
      通常觀念，債務人應為之給付，不能依債務本旨實現之意
      。如僅係主觀、暫時之不能給付，自難謂其契約為無效（
      最高法院84年度台上字第1308號、87年度台上字第281號
      及88年度台上字第2023號等判決意旨參照）。
　　⑵查，系爭最高限額抵押權設定時，上訴人固依民法第824條
      之1第1項之規定，於系爭分割共有物判決確定時，由上訴
      人王文榮、王文瑞取得分割登記後，坐落臺南市○○區○○段
      0000○0000地號土地，應有部分各2分之1，莊淑芳就上開
      土地已無任何權利存在。但上開不動產現實上既未消滅，
      則系爭最高限額抵押權設定之標的不因系爭分割判決確定
      而不存在，分割取得所有權之後亦可由上訴人王文榮、王
      文瑞辦理移轉登記與莊淑芳，系爭最高限額抵押權設定之
      契約行為應屬自始主觀不能，核與民法第246條第1項自始
      客觀不能要屬有間，並非無效，故莊淑芳於108年2月20日
      以系爭分割前0000、0000、0000地號土地，應有部分3分
      之1設定最高限額抵押權予被上訴人，其物權行為仍為有
      效，應堪認定。上訴人主張伊等2人分割後所得之未登記
      之分割後0000、0000地號土地，伊等之原應有部分已消滅
      ，則系爭最高限額抵押權設定之物權行為欠缺標的要素而
      無效云云，尚屬誤會。
　　⑶又查，依不爭執事項㈠至㈢所示，系爭最高限額抵押權設定
      時，系爭分割前0000、0000、0000地號土地，應有部分3
      分之1既登記為抵押人莊淑芳所有，被上訴人係經由借款
      與王文義、莊淑芳夫妻本金11,500,000元，始取得上開土
      地應有部分3分之1系爭最高限額抵押權，依卷內資料亦不
      足以認定其非善意第三人，且上訴人迄未能提出證據以證
      明被上訴人係惡意為系爭最高限額抵押權登記，則依民法
      第759條之1第2項關於登記公信力之規定，其取得系爭最
      高限額抵押權不因系爭分割判決確定後，莊淑芳就上訴人
      分割後取得尚未登記之分割後0000、0000地號土地已無應
      有部分3分之1，原登記不實而受影響。故無論上訴人承認
      與否，對被上訴人取得上開土地應有部分3分之1系爭最高
      限額抵押權均不生影響。至上訴人援引最高法院93年度台
      上字第1801號民事判決之案例，該案中當事人並未主張信
      賴登記保護，故最高法院於該案並未就信賴登記保護表示
      意見；另援引最高法院101年度台上字第1412號民事判決
      案例中之法律行為之標的為國有公用財產，且性質屬不融
      通物，移轉所有權登記，違反國有財產法第28條關於不得
      為任何處分之禁止規定，依民法第71條規定，均屬無效;
      與本件系爭最高限額抵押權設定之標的並非不融通物，自
      無違反禁止規定之情形者不同；故上訴人上開援引各案例
      之情形與本件顯不相同，其遽憑以主張系爭最高限額抵押
      權設定係無效云云，無可採取。
  ⒌綜上，被上訴人與王文義、莊淑芳間就系爭最高限額抵押權
    設定契約及所擔保之借貸契約，均合法成立，雖系爭分割判
    決確定後系爭最高限額抵押權設定登記之物權行為乃屬自始
    主觀不能，而非民法第246條第1項自始客觀不能無效，已如
    前述。又上訴人雖於系爭分割判決確定時，各取得分割登記
    後坐落臺南市○○區○○段0000○0000地號土地，應有部分各2分
    之1，然系爭最高限額抵押權設定時，該土地登記簿上尚無
    此記載，被上訴人基於善意，而為系爭最高限額抵押權之設
    定，基於信賴保護原則，自得主張系爭最高限額抵押權之權
    利。故上訴人主張系爭最高限額抵押權設定契約之欠缺標的
    要素而不生效力，應予塗銷該抵押權設定登記云云，於法無
    據。
六、綜上所述，上訴人依民法第767條第1項中段、第821條前段
    規定，請求被上訴人應將坐落臺南市○○區○○段0000○0000地
    號土地，權利範圍3分之1，於108年2月20日以臺南市永康地
    政事務所普字第16540號收件所為13,880,000元之最高限額
    抵押權設定登記，予以塗銷，為無理由，不應准許。從而原
    審所為上訴人敗訴之判決，並無不合。上訴論旨指摘原判決
    不當，求予廢棄改判，為無理由，應駁回其上訴。
七、本件事證已臻明確，兩造其餘之攻擊或防禦方法及所用之證
    據，經本院斟酌後，認為均不足以影響本判決之結果，爰不
    逐一論列，附此敘明。
八、據上論結，本件上訴為無理由，依民事訴訟法第449條第1項
    、第85條第1項前段，判決如主文。
中　　華　　民　　國　　110 　年　　5 　　月　　26　　日
                  民事第六庭    審判長法  官  吳上康

                                      法  官  張季芬

                                      法  官  王浦傑
上為正本係照原本作成。
上訴人如不服本判決，應於收受送達後20日內向本院提出上訴書
狀，其未表明上訴理由者，應於提出上訴後20日內向本院補提出
理由書狀（均須按他造當事人之人數附繕本），上訴時應提出委
任律師或具有律師資格之人之委任狀；委任有律師資格者，另應
附具律師資格證書及釋明委任人與受任人有民事訴訟法第466條
之1第1項但書或第2項（詳附註）所定關係之釋明文書影本。如
委任律師提起上訴者，應一併繳納上訴審裁判費。
被上訴人不得上訴。　　　　　　
中　　華　　民　　國　　110 　年　　5 　　月　　26　　日

                                      書記官  蔡曉卿
【附註】
民事訴訟法第466條之1：
⑴對於第二審判決上訴，上訴人應委任律師為訴訟代理人。但上 
  訴人或其法定代理人具有律師資格者，不在此限。
⑵上訴人之配偶、三親等內之血親、二親等內之姻親，或上訴人
  為法人、中央或地方機關時，其所屬專任人員具有律師資格並
  經法院認為適當者，亦得為第三審訴訟代理人。
民事訴訟法第466條之2第1項：
上訴人無資力委任訴訟代理人者，得依訴訟救助之規定，聲請第
三審法院為之選任律師為其訴訟代理人。　


附表一 抵押權設定登記內容： 1.收件年期及字號：108年、普字第016540號 2.登記日期：108年2月21日 3.登記原因：設定 4.權利人：洪明騰 5.債權額比例：全部 6.擔保債權總金額：新臺幣13,880,000元 7.擔保債權種類及範圍：擔保債務人對抵押權人現在（包括過去所負現在尚未清償）及將來在本抵押權設定契約書所定最高限額內所負之債務，包括借款 8.擔保債權確定期日：108年8月19日 9.清償日期：依照各個債務契約所約定之清償日期 10.利息（率）：無 11.遲延利息（率）：無 12.違約金：無 13.其他擔保範圍約定：1取得執行名義之費用。2保全抵押物之費用。3因債務不履行而發生之損害賠償。4因辦理債務人與抵押權人約定之擔保債權種類及範圍所生之手續費用 14.債務人及債務額比例：莊淑芳、全部 15.權利標的：所有權 16.設定權利範圍：3分之1 17.設定義務人：莊淑芳 18.共同擔保地號：○○段0000、0000、0000-0 

附表二 抵押權設定登記內容： 1.收件年期及字號：105年、永一字第129550號 2.登記日期：105年12月1日 3.登記原因：設定 4.權利人：陳秀鳳 5.債權額比例：全部 6.擔保債權總金額：新臺幣6,500,000元 7.擔保債權種類及範圍：擔保債務人對抵押權人於105年11月28日所立金錢消費借貸契約發生之債務 8.清償日期：106年2月28日 9.利息（率）：無 10.遲延利息（率）：按年利率20％計付遲延利息 11.違約金：新臺幣每萬元借款逾壹日加計新臺幣貳拾元整計付違約金 12.其他擔保範圍約定：1取得執行名義之費用。2保全抵押物之費用。3因債務不履行而發生之損害賠償及費用 13.債務人及債務額比例：莊淑芳、全部、王文義、全部 14.權利標的：所有權 15.設定權利範圍：3分之1 16.設定義務人：莊淑芳 17.共同擔保地號：○○段0000、0000、0000 

附表三 抵押權設定登記內容： 1.收件年期及字號：107年、普跨（安南永康）字第1590號 2.登記日期：107年4月20日 3.登記原因：設定 4.權利人：陳秀鳳 5.債權額比例：全部 6.擔保債權總金額：新臺幣1,200,000元 7.擔保債權種類及範圍：擔保債務人對抵押權人於107年4月18日所立金錢消費借貸契約發生之債務 8.清償日期：107年7月18日 9.利息（率）：無 10.遲延利息（率）：按年利率20％計付遲延利息 11.違約金：本違約金係屬懲罰性賠償，於債務人違約時，按每萬元借款逾壹日加計新臺幣20元整計付違約金 12.其他擔保範圍約定：1取得執行名義之費用。2保全抵押物之費用。3因債務不履行而發生之損害賠償及費用 13.債務人及債務額比例：莊淑芳、全部、王文義、全部 14.權利標的：所有權 15.設定權利範圍：3分之1 16.設定義務人：莊淑芳 17.共同擔保地號：○○段0000、0000、0000 

附表四 抵押權設定登記內容： 1.收件年期及字號：107年、普字第74020號 2.登記日期：107年5月31日 3.登記原因：設定 4.權利人：姜美珠 5.債權額比例：全部 6.擔保債權總金額：新臺幣2,500,000元 7.擔保債權種類及範圍：擔保107年5月29日之借款 8.清償日期：108年5月28日 9.利息（率）：依臺灣銀行放款利率之3倍 10.遲延利息（率）：無 11.違約金：無 12.其他擔保範圍約定：無 13.債務人及債務額比例：莊淑芳、全部 14.權利標的：所有權 15.設定權利範圍：3分之1 16.設定義務人：莊淑芳 17.共同擔保地號：○○段0000、0000、0000 

附表五 抵押權設定登記內容： 1.收件年期及字號：107年、普字第141600號 2.登記日期：107年12月6日 3.登記原因：設定 4.權利人：蔡正山 5.債權額比例：全部 6.擔保債權總金額：新臺幣500,000元 7.擔保債權種類及範圍：擔保107年10月1日之借款 8.清償日期：108年6月30日 9.利息（率）：無 10.遲延利息（率）：無 11.違約金：無 12.其他擔保範圍約定：無 13.債務人及債務額比例：莊淑芳、全部 14.權利標的：所有權 15.設定權利範圍：3分之1 16.設定義務人：莊淑芳 17.共同擔保地號：○○段0000、0000、0000